高雄高等行政法院裁定　　　　　　　　　　　　　　　九十三年度簡字第五九號
　　原　　　告　甲○○
　　被　　　告　財政部高雄市國稅局
　　代　表　人　鄭宗典局長
右當事人間因綜合所得稅事件，原告不服財政部中華民國九十二年十二月十二日台財
訴字第０九二００六一六九五號訴願決定，提起行政訴訟。本院裁定如左：
    主　文
原告之訴駁回。
訴訟費用由原告負擔。
    理　由
一、按「原告之訴，有左列各款情形之一者，行政法院應以裁定駁回之。但其情形可
    以補正者，審判長應定期間先命補正：一、．．．十、起訴不合程式或不備其他
    要件者。」行政訴訟法第一百零七條第一項第十款定有明文。又「納稅義務人對
    於核定稅捐之處分如有不服，應依規定格式，敘明理由，連同證明文件，依左列
    規定，申請復查：一、依核定稅額通知書所載有應納稅額或應補徵稅額者，應於
    繳款書送達後，於繳納期間屆滿翌日起算三十日內，申請復查。」稅捐稽徵法第
    三十五條第一項第一款亦有明文。
二、本件原告因九十年度綜合所得稅事件，被告以原告將所有坐落高雄市小港區○○
    ○路四六一號房屋（所有權應有部分為五分之一）出租予臨海醫院供執行業務使
    用，九十年度綜合所得稅結算申報，原告列報租賃收入新台幣（下同）三六０、
    ０００元，顯較當地一般租金為低，被告初查參照當地一般租金標準核定全年租
    賃收入五九四、九八五元，減除百分之四十三之必要費用後，核定租賃所得為三
    三九、一四一元，併課原告當年度綜合所得稅，核定應補徵稅額一０、八一八元
    ，繳納期間自民國（下同）九十二年三月六日起至九十二年三月十五日止，復展
    延至九十二年四月二十八日止。查該綜合所得稅核定稅額繳款書，業於九十二年
    四月十七日送達原告住所，由其配偶黃鶯收受。是依前揭稅捐稽徵法第三十五條
    第一項第一款規定，原告申請復查之期間應自九十二年四月二十九日起算三十日
    ，至九十二年五月二十八日（星期三）即已屆滿，原告遲至九十二年五月三十日
    始提出復查申請，此有加蓋被告收文戳記之原告復查申請書附於原處分卷可稽，
    是原告申請復查，顯逾法定期間，堪以認定。
三、原告雖主張其已於九十二年五月二十八日將復查申請書投入被告信箱，可能係因
    被告所屬鹽埕稽徵所公文旅行以致延誤云云。惟查，依原處分卷所附被告鹽埕稽
    徵所通報單記載，該所收文人員均習慣每日不定時開信箱，將當日收來之信件拆
    封，蓋上收文章並掛文，五月底適逢綜合所得稅申報期間，信件繁多，收文人員
    均每日開信箱收文，尚無獨漏原告之申請書情事，是難認原告主張之真實。此外
    ，原告復未能提出有利之證據以實其說，原告之主張，核無足採。綜上所述，原
    告復查之申請，已逾法定期間，復查及訴願決定，遞予駁回，核無違誤。原告復
    對之提起行政訴訟，顯非合法，應予駁回。
四、爰依行政訴訟法第二百三十六條、第一百零七條第一項第十款、第一百零四條、
    民事訴訟法第九十五條、第七十八條，裁定如主文。
中　　　華　　　民　　　國    九十三　　年　  　四　　　月　　　六　　　日
                              高雄高等行政法院第二庭
     　   　　　　　　　　　　　          法      官  蘇秋津
右為正本係照原本作成。
如不服本裁定，應於送達後十日內，向本院提出抗告狀並表明抗告理由，如於本裁定
宣示後送達前提起抗告者，應於裁定送達後十日內補提抗告理由書（須按他造當事人
人數附繕本）。
提起抗告應繳納送達用雙掛號郵票六份（每份三十四元）。
中　　　華　　　民　　　國    九十三　　年　  　四　　　月　　　六　　　日
                                          法院書記官  陳嬿如
附註：
行政訴訟法第二百三十五條（第一項、第二項）：
對於適用簡易程序之裁判提起上訴或抗告，須經最高行政法院之許可。
前項許可，以訴訟事件所涉及之法律見解具有原則性者為限。
